【裁判字號】    95,交抗,146
【裁判日期】    951031
【裁判案由】    聲明異議
【裁判全文】
臺灣高等法院高雄分院刑事裁定         95年度交抗字第146號
抗告人即
受處分人    甲○○
上列抗告人因交通違規聲明異議案件，不服臺灣高雄地方法院中
華民國95年9 月18日裁定（95年度交聲字第460 號），提起抗告
，本院裁定如下：
    主  文
抗告駁回。
    理  由
一、抗告意旨略以：抗告人甲○○開車行經高雄市○○○路、平
    和東路口之際，並未闖紅燈，因當時路口車多且車速緩慢，
    而該交通號誌變換較快（約3 秒），抗告人於右轉之時尚為
    綠燈，惟右轉至平和東路後已變換成為紅燈，抗告人並未闖
    紅燈，警員不理抗告人之解釋，逕行開罰單，又該罰單係寄
    送至其高雄市苓雅區○○○路19巷5 號13F-3 之舊址，抗告
    人並未收到該罰單，當無逾時未繳納罰款加倍處罰之理，為
    此提出抗告請撤銷原裁定等語。
二、經查：
(一)、按汽車駕駛人，行經有燈光號誌管制之交岔路口闖紅燈者，
    處1,800 元以上5,400 元以下罰鍰；又汽車駕駛人有上開情
    形時，除依原條例處罰鍰外，並記違規點數3 點，道路交通
    管理處罰條例第53條第1 項及第63條第1 項第3 款分別定有
    明文。另依違反道路交通管理事件統一裁罰基準及處理細則
    第11條第1 項規定：「行為人有本條例之情形者，應填製舉
    發違反道路交通管理事件通知單（以下簡稱通知單），並於
    被通知人欄予以勾記，其通知欄依下列規定辦理：當場舉發
    者，應填記駕駛人或行為人姓名、性別、出生年月日、地址
    、身分證統一號碼及車主姓名、地址、車牌號碼、車輛種類
    。被查獲之駕駛人或行為人為受處分人時，應將該通知單填
    記後交付該行為人簽名或蓋章收受之；拒絕簽章者，並記名
    其事由，視為已收受。」。
(二)、抗告人甲○○於民國95年1 月15日8 時20分許，駕駛車號YF
    —6117號自小客車，行經高雄市○○○路、平和東路口之際
    ，因欲自平和南路右轉沿和平東路行駛，行經有燈光號誌管
    制之交岔路口闖紅燈違規，經警當場攔停舉發之事實，業經
    證人即當日舉發抗告人違規之員警鍾天祐於原審陳稱：那條
    馬路不很寬，當時只有異議人一部車要右轉，而且他右轉時
    燈號是紅燈等語明確（見95年8 月21日原審訊問筆錄），復
    有高雄市政府警察局95年1 月15日高市警交字第B00000000
    號舉發違反道路交通管理事件通知單1 紙附卷可稽。抗告人
    雖辯稱其右轉時仍為綠燈云云，惟此與前開證人所述不符，
    該證人與抗告人素不相識，亦無仇怨，當無無端陷害抗告人
    而甘冒偽證罪訴追之理，是應以證人所述為可採，抗告人違
    規紅燈右轉之事實，已堪認定。又本件抗告人於違規當日經
    員警當場舉發，而拒在舉發違反道路交通管理事件通知單上
    簽名蓋章，由員警於該通知單上載明「拒簽郵寄」字樣，此
    有舉發通知單1 紙在卷可憑，是依上開違反道路交通管理事
    件統一裁罰基準及處理細則第11條第1 項規定，即視同抗告
    人已然收受，抗告人辯稱並未收受罰單云云，於法未合。從
    而原處分機關依照道路交通管理處罰條例第53條第1 項及第
    63條第1 項第3 款規定，裁處抗告人裁罰：「一罰鍰5,400
    元整，並依第63條第1 項記違規點數共3 點，罰鍰限於95年
    7 月30日前繳納。二上開罰鍰逾期不繳納之處分(一)自95年7
    月31日起易處吊扣駕駛執照3 個月，並限於95年8 月14日前
    繳送。(二)95年8 月14日前未繳送駕駛執照者，自95年8 月15
    日起易處吊銷，並逕行註銷駕駛執照。(三)駕駛執照吊（註）
    銷後，自95年8 月15日起一年內不得重新考領駕駛執照」，
    並無不當，原審駁回其異議亦核無不合，抗告人仍執陳詞提
    起抗告，為無理由，應予駁回。
三、據上論結，應依道路交通案件處理辦法第26條，刑事訴訟法
    第412 條裁定如主文。
中    華    民    國    95    年    10    月    31    日
                  刑事第六庭  審判長法  官  王憲義
                                    法  官  張盛喜
                                    法  官  李璧君
以上正本證明與原本無異。
不得再抗告。
中    華    民    國    95    年    10    月    31    日
                                    書記官  唐奇燕


司法院資訊處製作；財團法人民間司法改革基金會備份。
